【裁判字號】    90,上訴,3095
【裁判日期】    901231
【裁判案由】    重利
【裁判全文】
臺灣高等法院刑事判決                            九十年度上訴字第三九五號
    上  訴  人
    即  被  告  甲○○
    選任辯護人  楊肅欣
右上訴人即被告因重利案件，不服臺灣板橋地方法院八十九年度訴字第二二二二號，
中華民國九十年七月二日第一審判決（起訴案號：臺灣板橋地方法院檢察署八十九年
度偵字第一九六一五號，併案審理案號：同署八十九年度偵字第二０八五九號）提起
上訴，本院判決如左：
    主  文
上訴駁回。
    事實及理由
一、本案經本院審理結果，認第一審以上訴人即被告甲○○（下稱被告）犯刑法第三
    百四十五條之常業重利罪，判處有期徒刑八月，認事用法及量刑均無不當，應予
    維持，並引用第一審判決書記載之事實、證據及理由。
二、被告上訴意旨：原審量刑過重云云。
三、然按刑法第三百四十五條之法定最高本刑為五年以下之有期徒刑，並得併科三萬
    元以下罰金，此見刑法第三百四十五條之規定自明；查原審審酌被告之品行、智
    識程度、重利行為對他人及社會私經濟秩序所造成之損害程度非輕，本案所貸出
    之金額、所收之重利多寡及經營之期間，以及被告犯罪後上訴前於原審審理時之
    態度等一切情狀，量處被告前述之刑，以該罪名之法定刑而言，尚稱適當，而無
    過重之情形。被告稱原審量刑過重云云，被告之辯護人並援引原審法院就其他被
    告所涉重利罪名之判決，亦稱原審量刑過重云云；惟查刑事案件之被告究應科予
    如何之刑罰始稱適當，係法院就具體個案本於直接審理之所得，依職權審酌刑法
    第五十七條所定各款之事項定之；就具體個案而言，不同案件之被告，因其犯罪
    之動機、目的、犯罪時所受之剌激、犯罪之手段、被告之生活狀況、品行、智識
    程度、犯罪所生之危險或損害、犯罪後之態度，均各不相同，不同法院（法官）
    本於不同直接審理所得之心證，而就不同之被告為不同之量刑，要屬事理之當然
    ，亦屬合法、合情。其他法院（法官）就類似案件究如何量刑，亦僅供其他法院
    （法官）於類似案件量刑時之參考，而無任何之拘束力可言，於法自不得執其他
    法院（法官）就其他被告所犯同一罪名之案件所科處之刑罰若何，即遽為本案原
    審科刑輕、重與否之依據。是被告及其辯護人此部分所指，於法顯無所據而非可
    採信。
四、綜上所述，被告前述上訴意旨所陳，於法並無可採，其執此上訴意旨，指摘原判
    決不當，並稱原審量刑過重，為無理由，應予駁回。
據上論結，應依刑事訴訟法第三百七十三條、第三百六十八條，判決如主文。
本案經檢察官鄭龍照到庭執行職務。
中      華      民      國    九十    年    十二    月      三十一      日
                              臺灣高等法院刑事第十庭
                                    審判長法  官  溫  耀  源
                                          法  官  何  菁  莪
                                          法  官  林  銓  正
右正本證明與原本無異。
如不服本判決應於收受送達後十日內向本院提出上訴書狀，其未敘述上訴之理由者並
得於提起上訴後十日內向本院補提理由書（均須按他造當事人之人數附繕本）。
                                          書記官  陳  菊  珍
中      華      民      國    九十一  年      一    月        七        日
附錄本案論罪科刑法條全文：
刑法第三百四十五條：
以犯前條之罪為常業者，處五年以下有期徒刑，得併科三千元以下罰金。


司法院資訊處製作；財團法人民間司法改革基金會備份。
